IRINA DI GIOVANNI

LICENCIADA EN CIENCIAS GEOLÓGICAS

PERFIL

Geóloga con conocimientos en programación, en búsqueda de nuevos desafíos profesionales que permitan aprender, desenvolverme y ganar experiencia. Poseo una gran capacidad de adaptación y de rápido aprendizaje, además soy una persona proactiva y responsable.

SKILLS

ArcGIS

Python

Javascript

SQL

HTML-CSS



IDIOMAS

• Inglés (Avanzado)

APTITUDES

- Habilidades informáticas
- Trabajo en equipo
- Capacidad de comunicar eficazmente
- Organización
- Capacidad de resolución de problemas

ESTUDIOS

PROGRAMACIÓN WEB FULL STACK

DIGITAL HOUSE | PRESENTE

LICENCIADA EN CIENCIAS GEOLÓGICAS

UNIVERSIDAD DE BUENOS AIRES | 2013-2020

EXPERIENCIA LABORAL

BACKEND DEVELOPER

INTIVE | OCT. 2021 - ENE. 2022

• Desarrollo web y APIS tipo REST con Flask y Flask-SQLAlchemy

PRACTICA PROFESIONAL

EGSSCIENCES | JUN. 2021 - AGO. 2021

- Elaboración de cartografía para la gestión de riesgos naturales de remoción en masa e inundaciones
- Proponer medidas de prevención y mitigación asociado a riesgos geológicos.

CURSOS Y SEMINARIOS

Curso de programación en Python UNSAM | Julio 2021-Septiembre 2021

Introducción a la Inteligencia Artificial aplicada a geociencias a través de la programación en Python XVI Congreso Venezolano de Geofísica | Mayo 2021

GeoPython Week 2021 Event Fluxgate Technologies | Mayo 2021

Seminario de Python Educación IT | Marzo 2021

CONTACTO



(011) 6412 7031



BUENOS AIRES, ARGENTINA



